【裁判字號】    99,訴,223
【裁判日期】    990423
【裁判案由】    違反毒品危害防制條例
【裁判全文】
臺灣嘉義地方法院刑事判決               99年度訴字第223號
公  訴  人  臺灣嘉義地方法院檢察署檢察官
被      告  甲○○
上列被告因違反毒品危害防制條例等案件，經檢察官提起公訴（
99年度毒偵字第340號），及移送併辦（99年度毒偵字第392號）
，因被告於本院準備程序中就被訴事實為有罪之陳述，經本院合
議庭裁定由受命法官獨任以簡式審判程序審理判決如下：
    主  文
甲○○施用第二級毒品，累犯，處有期徒刑伍月；又施用第一級
毒品，累犯，處有期徒刑捌月，扣案注射針筒壹支及注射液壹瓶
均沒收。應執行有期徒刑拾壹月，扣案注射針筒壹支及注射液壹
瓶均沒收
    犯 罪 事 實
一、甲○○前於民國96年間，分別因竊盜案件，經臺灣臺南地方
    法院以96年度易字第55號判決判處有期徒刑7月、經本院以9
    6年度易字第160號判決判處有期徒刑7月確定，再經本院以9
    6年度聲減字第732號裁定均減刑後定應執行有期徒刑6月確
    定，入監服刑至96年8月10日易科罰金執行完畢。且曾於96
    年間，施用毒品案件，經本院以96年度毒聲字第3號裁定應
    送勒戒處所觀察、勒戒，後因無繼續施用毒品傾向，於96年
    3月1日執行完畢釋放出所。詎猶不知悔改，於上開觀察、勒
    戒執行完畢釋放後5年內，復分別基於施用第二級毒品甲基
    安非他命、第一級毒品海洛因之犯意，於99年1月24日上午8
    時許，在嘉義縣義竹鄉中平村中庄30號住處內，先以將甲基
    安非他命放入玻璃球內用火燒烤後吸食其煙氣之方式，施用
    甲基安非他命1次後；再以將海洛因摻水置於針筒注射身體
    之方式，施用海洛因1次。嗣分別於99年1月24日、99年1月2
    6日為警經其同意採尿送驗後，結果確均呈甲基安非他命陽
    性反應及海洛因進入人體後經代謝作用所分解生成之嗎啡陽
    性反應，並扣得其所有供施用海洛因預備之未使用過注射針
    筒1支及注射液1瓶等物而查獲。
二、案經嘉義縣警察局朴子分局及布袋分局報告臺灣嘉義地方法
    院檢察署檢察官偵查起訴。
    理  由
一、本件被告甲○○所犯係死刑、無期徒刑、最輕本刑為3年以
    上有期徒刑以外之罪，亦非高等法院管轄第一審案件，且被
    告於本院準備程序中，已就被訴事實為有罪之陳述，經告知
    簡式審判程序之旨後，被告及檢察官對於本件改依簡式審判
    程序審理均表示同意，本院合議庭爰依刑事訴訟法第273條
    之1第1項規定，裁定本件由受命法官獨任以簡式審判程序加
    以審理，是本件依刑事訴訟法第273條之2規定，不受同法第
    159條第1項、第161條之2、第161條之3、第163條之1及第16
    4條至第170條有關證據提示、交互詰問及傳聞證據等相關規
    定之限制，合先敘明。
二、上開犯罪事實，業據被告坦承不諱（見本院卷第36頁），且
    其本件為警採集送驗之尿液，經以酵素免疫法（EIA）初步
    篩檢及氣相層析質譜法（GC／MS）確認鑑定，檢驗結果確呈
    甲基安非他命陽性反應及海洛因進入人體後經代謝作用所分
    解生成之嗎啡陽性反應，有臺灣檢驗科技股份有限公司99年
    1月27日、99年2月3日濫用藥物尿液檢驗報告各1份及代號與
    真實姓名對照表共2紙在卷可資佐證及被告供施用海洛因所
    預備之未使用過注射針筒1支及注射液1瓶等其所有之物扣案
    可資佐證。足認被告上開任意性自白與事實相符，堪予採信
    。
三、本件被告曾於96年間，施用毒品案件，經本院以96年度毒聲
    字第3號裁定應送勒戒處所觀察、勒戒，後因無繼續施用毒
    品傾向，於96年3月1日執行完畢釋放出所之情，有臺灣高等
    法院被告前案紀錄表1份附卷可按（見本院卷第5頁至第15頁
    ），又於5年內再犯本件施用毒品犯行，依毒品危害防制條
    例第23條第2項規定，應依法逕行追訴處罰。本件事證明確
    ，被告犯行堪以認定。
四、查甲基安非他命、海洛因分別為毒品危害防制條例第2條第2
    項第2款、第1款所定之第二級、第一級毒品，故核被告所為
    ，分別係犯毒品危害防制條例第10條第2項之施用第二級毒
    品罪及同條第1項之施用第一級毒品罪。被告持有甲基安非
    他命、海洛因以施用，其持有之低度行為，應為各該施用之
    高度行為所吸收，均不另論罪。其所犯上開數罪，犯意各別
    ，觸犯構成要件不同之罪名，應予分別論處，併合處罰。被
    告上開施用行為分別經警於99年1月24日（即移送併辦部分
    ）、99年1月26日（即起訴部分）採尿送驗，實則2者為單一
    案件，本院就併辦部分自應併與審理。被告前於96年間，分
    別因竊盜案件，經臺灣臺南地方法院以96年度易字第55號判
    決判處有期徒刑7月、經本院以96年度易字第160號判決判處
    有期徒刑7月確定，再經本院以96年度聲減字第732號裁定均
    減刑後定應執行有期徒刑6月確定，入監服刑至96年8月10日
    易科罰金執行完畢之情，有上開前案紀錄表可稽，其於受徒
    刑之執行完畢後，5年以內故意再犯本件有期徒刑以上之罪
    ，均為累犯，應依刑法第47條第1項規定各加重其刑。爰審
    酌被告曾因施用毒品經裁定觀察、勒戒執行完畢，猶未知警
    惕而再犯本案，足見其未徹底戒除施用毒品之惡習，惟念及
    施用毒品本質上係戕害自身健康之行為，尚未嚴重破壞社會
    秩序或侵害他人權益，且被告坦承犯行、犯後態度尚可暨其
    犯罪之動機、目的、手段、高職肄業之智識程度、離婚、平
    時與父母兄長同住、務農、經濟狀況尚可等一切情狀，分別
    量處如主文所示之刑，並定其應執行之刑。又因數罪併罰中
    之1罪，依刑法規定得易科罰金，若因與不得易科之他罪併
    合處罰結果而不得易科罰金時，原可易科部分所處之刑，自
    亦無庸為易科折算標準之記載（司法院釋字第144號解釋參
    照），故施用第二級毒品部分，雖係最重本刑為5年以下有
    期徒刑以下之刑之罪，而受6個月以下有期徒刑之宣告，亦
    毋庸諭知易科罰金折算標準，附此敘明。
五、扣案未使用過之注射針筒1支及注射液1瓶，係被告供施用海
    洛因所預備之物，且均係其所有等情，業據被告供陳在卷，
    均應依刑法第38條第1項第2款規定宣告沒收。
據上論斷，應依刑事訴訟法第273條之1第1項、第299條第1項前
段，毒品危害防制條例第10條第2項、第1項，刑法第11條前段、
第47條第1項、第38條第1項第2款、第51條第5款，判決如主文。
本案經檢察官林俊良到庭執行職務。
中    華    民    國    99    年    4     月    23    日
                  刑事第四庭    法  官  吳育霖
以上正本證明與原本無異。
如不服本判決應於收受判決後10日內向本院提出上訴書狀，並應
敘述具體理由；其未敘述上訴理由者，應於上訴期間屆滿後20日
內向本院補提理由書（均須按他造當事人之人數附繕本）「切勿
逕送上級法院」。告訴人或被害人如對於本判決不服者，應具備
理由請求檢察官上訴，其上訴期間之計算係以檢察官收受判決正
本之日期為準。
中    華    民    國    99    年    4     月    23    日
                                書記官  陳俊男
附錄本案論罪科刑法條：
毒品危害防制條例第10條
施用第一級毒品者，處6月以上5年以下有期徒刑。
施用第二級毒品者，處3年以下有期徒刑。

司法院資訊處製作；財團法人民間司法改革基金會備份。
